臺灣臺中地方法院刑事判決
110年度易字第1985號
公  訴  人  臺灣臺中地方檢察署檢察官
被      告  林連豐



輔  佐  人
即被告配偶  劉秀萍


上列被告因竊盜案件，經檢察官提起公訴（110年度偵字第14385
號），本院判決如下：
    主    文
林連豐犯攜帶兇器竊盜罪，處有期徒刑陸月，如易科罰金，以新
臺幣壹仟元折算壹日。
    犯罪事實
一、林連豐意圖為自己不法所有，基於攜帶兇器竊盜之犯意，於
    民國110年2月12日凌晨2時16分許，在由謝豐凱所經營，位
    在臺中市○○區○○路000號之「大樂娃娃屋」店內，趁無人看
    管之際，持在路邊拾取，足供兇器使用之金屬旗插1支，撬
    開店內選物販賣機1臺之鎖頭（毀損部分未據告訴），並竊
    取該機臺內之錢幣箱及箱內現金新臺幣(下同)1萬4230元，
    得手後旋即離開現場。嗣經謝豐凱發現財物遭竊後報警處理
    ，始悉上情。
二、案經臺中市政府警察局大甲分局報告臺灣臺中地方檢察署檢
    察官偵查起訴。
    理    由
一、本判決下述所引用被告林連豐以外之人於審判外之供述證據
    ，均經本院於審判時當庭直接提示而為合法調查，檢察官及
    被告均同意作為證據（見本院卷第36頁），輔佐人即被告配
    偶劉秀萍則未於言詞辯論終結前聲明異議，而本院審酌上開
    供述證據資料製作時之情況，並無不當取供或證明力明顯過
    低之瑕疵，認以之作為證據應屬適當，依刑事訴訟法第159
    條之5規定，認均具有證據能力。而本案所引用之其餘非供
    述證據，並無證據證明係實施刑事訴訟程序之公務員違背法
    定程序所取得，依刑事訴訟法第158條之4規定之反面解釋，
    應認均具有證據能力，併此敘明。
二、認定犯罪事實所憑證據及理由
  ㈠訊據被告固坦承有於前揭時、地，持金屬旗插撬開選物販賣
    機臺之鎖頭並竊取機臺錢幣箱及箱內現金等情，惟矢口否認
    有何攜帶兇器竊盜之犯行，辯稱：我本案行竊時使用之旗插
    並不是兇器云云（見本院卷第39頁）。經查：
　⒈被告意圖為自己不法所有，基於竊盜之犯意，於110年2月12
    日凌晨2時16分許，在由被害人謝豐凱所經營，位在臺中市○
    ○區○○路000號之「大樂娃娃屋」店內，趁無人看管之際，持
    在路邊拾取之金屬旗插1支，撬開店內一選物販賣機之鎖頭
    ，並竊取該機臺內之錢幣箱及箱內現金1萬4230元等情，業
    據被告於偵查及本院審理中供述明確（見偵卷第83頁至第85
    頁、本院卷第35頁、第39頁），核與被害人謝豐凱於警詢之
    陳述相符（見偵卷第34頁至第35頁），並有金屬旗插1支扣
    案可憑，且被告本案係持該旗插撬開選物販賣機鎖頭以竊取
    機臺錢幣箱及現金等情，業據被告於偵查及本院審理中供述
    甚詳（見偵卷第85頁、本院卷第38頁），復有「大樂娃娃屋
    」之店內監視器錄影畫面翻拍照片、現場蒐證照片（見偵卷
    第39頁至第45頁）、臺中市政府警察局大甲分局110年2月12
    日扣押筆錄、扣押物品目錄及扣案物照片（見偵卷第47頁、
    第51頁至第55頁）在卷可證，互核相符，足認被告上開任意
    性自白與事實相符，堪以採信。　
　⒉被告及輔佐人孫均辯稱：被告行竊用之旗插並非兇器云云（
    見本院卷第35頁），惟按刑法第321條第1項第3款之攜帶兇
    器竊盜罪，係以行為人攜帶兇器竊盜為其加重條件，此所謂
    兇器，其種類並無限制，凡客觀上足對人之生命、身體、安
    全構成威脅，具有危險性之器械均屬之，且祇須行竊時攜帶
    此種具有危險性之器械為已足，並不以攜帶之初有行兇之意
    圖為必要（最高法院79年度台上字第5253號、92年度台非字
    第38號判決意旨參照）。查被告持以為本案犯行之旗插，經
    本院當庭勘驗結果：該旗插長度約為1人的前臂長，且為金
    屬材質，質地堅硬，難以彎曲，有本院勘驗筆錄在卷可佐（
    見本院卷第38頁），倘持該物品朝人體攻擊，對人之生命、
    身體安全足以構成威脅，而具有危險性，是上開旗插，對人
    之生命、身體具有相當程度之危險性，應屬兇器無訛，且縱
    然被告係以該旗插作為行竊工具，並無持以行兇之意圖，依
    上說明，仍已構成攜帶兇器竊盜無疑，是被告及輔佐人上開
    辯詞，均無足採。
  ㈡綜上所述，本案事證明確，被告上開犯行洵堪認定，應依法
    論科。
三、論罪科刑
  ㈠核被告所為，係犯刑法第321條第1項第3款之攜帶兇器竊盜罪
    。爰以行為人之責任為基礎，審酌被告率爾任意竊取他人之
    物，且持足供兇器使用之金屬旗插撬開鎖頭以竊取財物，侵
    害他人財產權，並對他人之生命、身體安全亦構成潛在危險
    ，應予非難。並斟酌被告本案犯罪動機、手段、竊取之財物
    價值、犯後坦承客觀犯行，並與被害人成立和解，且依和解
    內容賠償完畢，此經被告於本院審理中供述明確（見本院卷
    第40頁），核與被害人於警詢之陳述相符（見偵卷第35頁）
    ，並有和解書存卷可憑（見偵卷第49頁），足認被告犯後尚
    知悔悟，並試圖彌補其犯行所造成之損害，兼衡被告自述之
    智識程度及家庭、經濟、身心狀況（見本院卷第40頁）等一
    切情狀，量處如主文所示之刑，並諭知易科罰金之折算標準
    。
  ㈡被告前因竊盜案件，經本院以107年度簡字第432號判處有期
    徒刑6月，共3罪，並定應執行有期徒刑1年2月，緩刑3年，
    於107年6月19日確定，嗣緩刑期滿未撤銷，其刑之宣告失其
    效力；另因竊盜案件，經本院以110年度簡上字第202號判處
    罰金1萬元確定，有臺灣高等法院被告前案紀錄表在卷可證
    。是被告前已有竊盜案件經法院予以緩刑宣告，竟於緩刑期
    滿後再為本案竊盜犯行，復依其犯罪情節，難認其所宣告之
    刑，以暫不執行為適當，爰不予宣告緩刑。
四、沒收
  ㈠扣案之金屬旗插1支，固為供被告本案犯罪所用之物，然被告
    於警詢及本院審理中均供稱：該旗插是我案發前從路邊隨手
    撿來的，而非我所有等語（見偵卷第29頁、本院卷第38頁）
    ，而難認屬於被告所有，故不予宣告沒收。
　㈡按犯罪所得，屬於犯罪行為人者，沒收之，於全部或一部不
    能沒收或不宜執行沒收時，追徵其價額；犯罪所得已實際合
    法發還被害人者，不予宣告沒收或追徵，刑法第38條之1第1
    項前段、第3項、第5項定有明文。查被告本案竊取之現金1
    萬4230元，固為被告本案未扣案之犯罪所得，然被告業與被
    害人和解，並賠償被害人遭竊款項、機臺維修費及營業損失
    共計1萬9983元，有前揭和解書在卷可證（見偵卷第59頁）
    ，堪認被告本案犯罪所得已實際合法發還被害人，依上開規
    定，自不予宣告沒收。
據上論斷，應依刑事訴訟法第299條第1項前段，刑法第321條第1
項第3款、第41條第1項前段，刑法施行法第1條之1第1項，判決
如主文。
本案經檢察官張文傑提起公訴，檢察官陳君瑜到庭執行職務。
中　　華　　民　　國　　110 　年　　11　　月　  16　　日
                  刑事第五庭    法  官  黃世誠
以上正本證明與原本無異。
如不服本判決應於收受送達後20日內向本院提出上訴書狀，並應
敘述具體理由；其未敘述上訴之理由者，應於上訴期間屆滿後20
日內向本院補提理由書（均須按他造當事人之人數附繕本）「切
勿逕送上級法院」。
告訴人或被害人如不服判決，應備理由具狀向檢察官請求上訴，
上訴期間之計算，以檢察官收受判決正本之日起算。
                                書記官  張捷菡
中　　華　　民　　國　　110 　年　　11　　月　　16　　日
附錄論罪科刑法條
中華民國刑法第321條
犯前條第1項、第2項之罪而有下列情形之一者，處6月以上5年以
下有期徒刑，得併科50萬元以下罰金：
一、侵入住宅或有人居住之建築物、船艦或隱匿其內而犯之。
二、毀越門窗、牆垣或其他安全設備而犯之。
三、攜帶兇器而犯之。
四、結夥三人以上而犯之。
五、乘火災、水災或其他災害之際而犯之。
六、在車站、港埠、航空站或其他供水、陸、空公眾運輸之舟、
    車、航空機內而犯之。
前項之未遂犯罰之。